Images des répertoires du notaire Maurice Adrien Plicque pour l'étude XV
Archives nationales (France)
Images des répertoires du notaire Maurice Adrien Plicque pour l'étude XV
17 juillet 1886 - 2 mars 1911
MC/RE/XV/35 - MC/RE/XV/38
Etude XV; Plicque, Maurice Adrien
4 registres
Archives nationales de France
Minutes et répertoires: la loi 2008-696 du 15 juillet 2008 relative aux archives a fixé à 75 ans à compter de la date de l'acte, ou à 25 ans à compter de la date du décès de l'intéressé si ce délai est plus bref, le délai de communication des minutes et répertoires des notaires; ce délai est porté à 100 ans à compter de la date de l'acte si le document se rapporte à un mineur (code du Patrimoine, articles L213-2, 4e d et 5e).
Autres documents de l'étude (dossiers de clients, comptabilité...): s'agissant d'archives privées, ces documents sont communicables selon les modalités fixées par le déposant ou le donateur.
Certains documents ne sont pas accessibles sous leur forme originale en raison de leur mauvais état de conservation.
Registres versés aux Archives nationales en 1980 pour les cotes MC/RE/XV/35 et 36, en juillet 2016 pour les deux derniers.
Images des répertoires de l’étude XV
Archives de l'étude XV
répertoire d'officier public ministériel
- Répertoire chronologique pour la période du 17 juillet 1886 au 8 octobre 1890, 17 juillet 1886 - 8 octobre 1890; MC/RE/XV/35; Le répertoire comporte 106 feuillets et fait partie d'un registre de 200 feuillets de papier manuscrits, hauteur 35 cm x largeur 24 cm, composé des cahiers foliotés par le notaire. Le registre est en bon état.
  Registre folioté en 2003 (foliotation non visible à l'écran)
  Le registre contient aussi le répertoire du notaire Gustave Robin pour la période du 12 avril 1884 au 15 juillet 1886.
  Le répertoire contient les informations suivantes: 1. le n° de l'acte dans l'année; 2. date du jour; 3. nature de l'acte passé en brevet; 4. nature de l'acte passé en minute; 5. nom, prénom, domicile des parties, indication sur la situation et les prix des biens; 6. date d'enregistrement de l'acte; 7. droits d'enregistrement.
  Attention: seuls les actes passés en minute sont conservés; les actes mentionnés dans le répertoire comme passés en simple brevet (colonne 3) ne sont pas conservés par les notaires et ne sont donc pas versés au Minutier (ils sont remis aux clients).
  répertoire
  - Liste chronologique des actes pour la période du 17 juillet au 31 décembre 1886, 17 juillet - 31 décembre 1886; 95 v°-114 v°; 20 feuillets
  - Liste chronologique des actes pour la période du 1er janvier au 30 décembre 1887, 1er janvier - 30 décembre 1887; 114 v°-149 r°; 35 feuillets
  - Liste chronologique des actes pour la période du 2 janvier au 31 décembre 1888, 2 janvier - 31 décembre 1888; 149 r°-167 v°; 19 feuillets
  - Liste chronologique des actes pour la période du 2 janvier au 31 décembre 1889, 2 janvier - 31 décembre 1889; 167 v°-184 v°; 18 feuillets
  - Liste chronologique des actes pour la période du 2 janvier au 8 octobre 1890, 2 janvier - 8 octobre 1890; 184 v°-201 v°; 18 feuillets
- Répertoire chronologique pour la période du 8 octobre 1890 au 24 avril 1899, 8 octobre 1890 - 24 avril 1899; MC/RE/XV/36; Un registre de 201 feuillets de papier manuscrits, hauteur 35 cm x largeur 24 cm, composé des cahiers foliotés par le notaire. Le registre est en bon état; le f° 30 r° a une tache d'encre.
  - Liste chronologique des actes pour la période du 8 octobre au 31 décembre 1890, 8 octobre - 31 décembre 1890; 1 r°-7 v°; 7 feuillets
  - Liste chronologique des actes pour la période du 2 janvier au 31 décembre 1891, 2 janvier - 31 décembre 1891; 7 v°-38 v°; 32 feuillets
  - Liste chronologique des actes pour la période du 2 janvier au 31 décembre 1892, 2 janvier - 31 décembre 1892; 38 v°-62 v°; 25 feuillets
  - Liste chronologique des actes pour la période du 2 janvier au 30 décembre 1893, 2 janvier - 30 décembre 1893; 62 v°-86 r°; 25 feuillets
  - Liste chronologique des actes pour la période du 2 janvier au 29 décembre 1894, 2 janvier - 29 décembre 1894; 86 r°-110 r°; 25 feuillets
  - Liste chronologique des actes pour la période du 2 janvier au 31 décembre 1895, 2 janvier - 31 décembre 1895; 110 v°-130 v°; 21 feuillets
  - Liste chronologique des actes pour la période du 2 janvier au 31 décembre 1896, 2 janvier - 31 décembre 1896; 130 v°-147 v°; 18 feuillets
  - Liste chronologique des actes pour la période du 2 janvier au 31 décembre 1897, 2 janvier - 31 décembre 1897; 147 v°-169 r°; 23 feuillets
  - Liste chronologique des actes pour la période du 3 janvier au 31 décembre 1898, 3 janvier - 31 décembre 1898; 169 v°-193 v°; 25 feuillets
  - Liste chronologique des actes pour la période du 3 janvier au 24 avril 1899, 3 janvier - 24 avril 1899; 193 v°-201 v°; 9 feuillets
- Répertoire chronologique pour la période du 25 avril 1899 au 15 juin 1909, 25 avril 1899 - 15 juin 1909; MC/RE/XV/37; Un registre de 198 feuillets de papier manuscrits, hauteur 35 cm x largeur 24 cm, en bon état; les f° 104 v° et 105 r° ont une tache d'encre.
  - Liste chronologique des actes pour la période du 25 avril au 30 décembre 1899, 25 avril - 30 décembre 1899; 1 r°-19 v°; 19 feuillets
  - Liste chronologique des actes pour la période du 3 janvier au 29 décembre 1900, 3 janvier - 29 décembre 1900; 19 v°-44 v°; 26 feuillets
  - Liste chronologique des actes pour la période du 2 janvier au 31 décembre 1901, 2 janvier - 31 décembre 1901; 44 v°-66 v°; 23 feuillets
  - Liste chronologique des actes pour la période du 4 janvier au 31 décembre 1902, 4 janvier - 31 décembre 1902; 66 v°-86 v°; 21 feuillets
  - Liste chronologique des actes pour la période du 3 janvier au 31 décembre 1903, 3 janvier - 31 décembre 1903; 86 v°-104 v°; 19 feuillets
  - Liste chronologique des actes pour la période du 6 janvier au 31 décembre 1904, 6 janvier - 31 décembre 1904; 104 v°-121 v°; 18 feuillets
  - Liste chronologique des actes pour la période du 4 janvier au 29 décembre 1905, 4 janvier - 29 décembre 1905; 121 v°-139 r°; 19 feuillets
  - Liste chronologique des actes pour la période du 2 janvier au 29 décembre 1906, 2 janvier - 29 décembre 1906; 139 r°-156 v°; 18 feuillets
  - Liste chronologique des actes pour la période du 4 janvier au 31 décembre 1907, 4 janvier - 31 décembre 1907; 156 v°-172 r°; 17 feuillets
  - Liste chronologique des actes pour la période du 4 janvier au 31 décembre 1908, 4 janvier - 31 décembre 1908; 172 r°-190 r°; 19 feuillets
  - Liste chronologique des actes pour la période du 4 janvier au 15 juin 1909, 4 janvier - 15 juin 1909; 190 r°-198 v°; 9 feuillets
- Répertoire chronologique pour la période du 16 juin 1909 au 2 mars 1911, 16 juin 1909 - 2 mars 1911; MC/RE/XV/38; Le répertoire comporte 34 feuillets et fait partie d'un registre de 202 feuillets de papier manuscrits, hauteur 35 cm x largeur 24 cm.
  Le registre contient aussi le répertoire du notaire Edmond Joseph Antoine Videcoq pour la période du 6 mars 1911 au 15 novembre 1921.
  - Liste chronologique des actes pour la période du 16 juin au 31 décembre 1909, 16 juin - 31 décembre 1909; 1 r°-11 v°; 11 feuillets
  - Liste chronologique des actes pour la période du 3 janvier au 31 décembre 1910, 3 janvier - 31 décembre 1910; 11 v°-31 r°; 21 feuillets
  - Liste chronologique des actes pour la période du 3 janvier au 2 mars 1911, 3 janvier - 2 mars 1911; 31 r°-34 v°; 4 feuillets